【裁判字號】    92,交易,188
【裁判日期】    921230
【裁判案由】    過失傷害等
【裁判全文】
臺灣彰化地方法院刑事判決                        九十二年度交易字第一八八號
    公  訴  人  臺灣彰化地方法院檢察署檢察官
    被      告  甲○○
右列被告因過失傷害等案件經檢察官提起公訴（九十二年度偵字第八五二九號），訊
問被告自白犯罪，本院裁定依簡式審判程序判決如左：
    主      文
甲○○服用酒類，不能安全駕駛動力交通工具而駕駛，處有期徒刑參月，如易科罰金
，以參佰元折算壹日。緩刑貳年。
被訴過失傷害部分，公訴不受理。
    事      實
一、甲○○明知喝酒超過特定程度即不能安全駕駛動力交通工具，竟仍於民國九十二
    年十月七日二十時許，在友人位於彰化縣花壇鄉○○路住處飲用米酒後，其定向
    力、平衡力及感覺能力均已有所障礙，顯已無法安全駕駛之狀態下，仍於同日二
    十二時許騎乘車牌號碼ＹＧＰ─一五○號重型機車，沿花壇鄉○○路○段由北往
    南方向行駛，欲返回住處。同日二十二時三十分許，其行經花壇鄉○○路○段四
    五五巷口處時，原應注意行車速度應依標誌之規定；行經無號誌之交叉路口應減
    速慢行，作隨時停車之準備；機車在雙向二車道行駛時，應在遵行車道內行駛，
    在劃有分向限制線之路段，不得駛入來車之車道內。而依當時天氣晴朗，路面乾
    燥、無缺陷及無障礙物，視距良好，並無不能注意之情形，竟疏於注意，貿然於
    飲酒至醉後行經前開巷口，且逆向進入北向車道，適有乙○○騎乘車號ＹＧＷ─
    八六一號重型機車搭載丙○○，由南往北方向亦行經前開路段，乙○○見甲○○
    之機車逆向侵入其車道，閃避不及而碰撞倒地，致使乙○○受有胸部鈍挫傷併咳
    血之傷害，丙○○受有右側腳踝骨折之傷害。嗣經警方據報到達肇事現場，將甲○○、乙○○、丙○○等三人送往財團法人彰化基督教醫院急救，並進行抽血檢
    驗，檢驗結果發現甲○○血液中所含酒精濃度為二五○˙三七ｍｇ／ｄｌ（換算
    呼氣酒精濃度為每公升一˙二五毫克）而查知上情。
二、案經乙○○、丙○○訴由彰化縣警察局彰化分局報請台灣彰化地方法院檢察署檢
    察官偵查起訴。
    理      由
甲、有罪部分：
一、訊據被告甲○○對於右揭犯罪事實坦承不諱，並有告訴人乙○○、丙○○之警訊
    筆錄、酒精測試單、彰化縣警察局舉發違反道路交通管理事件通知單、交通事故
    調查報告表、照片、診斷證明書等附卷可稽。
二、按刑法於八十八年四月二十一日經總統公布增訂第一百八十五條之三，將服用酒
    類不能安全駕駛動力交通工具而駕駛者，亦納入刑事處罰之範疇，該條規定並自
    同年月二十三日正式施行，犯本條之罪係屬抽象危險犯，其立法目的在嚇阻酒後
    駕車，危害公眾安全及防止交通事故之發生，條文中所稱「不能安全駕駛動力交
    通工具」係屬不確定之法律概念，除衡之行為人駕車時飲用酒類之程度及血液中
    酒精含量之多寡外，並應參以行為人當時之精神狀態、駕馭車輛之情形及對於交
    通號誌或指揮之遵守能力，以資相佐，斷非徒以飲酒數量作為取決是否成罪之唯
    一標準，否則，個人酒量殊異，偶因特殊情狀致未達平日精神狀態者亦所在多有
    ，欲以劃一標準遽為能否安全駕車或酒醉之論斷，誠屬難能，惟參考德國、美國
    之認定標準，駕駛人於呼氣中酒精濃度達每公升零點五五亳克以上者，肇事率為
    一般正常人之十倍，認為已達不能安全駕駛之標準，法務部八十八年五月十八日
    法八八檢字第００一六六九號函亦採斯旨。本案被告酒測呼氣酒精濃度為每公升
    一‧二五亳克，足認被告駕車時確已達不能安全駕駛動力交通工具之程度。
三、核被告所為，係犯刑法第一百八十五條之三公共危險罪。爰審酌被告酒醉駕車，
    不顧公眾安全及其所生危害及犯後態度，量處如主文所示之刑，並諭知易科罰金
    之折算標準。末查被告並無前科，未曾受有期徒刑以上刑之宣告，有臺灣彰化地
    方法院檢察署刑案資料查註紀錄表及臺灣高等法院被告全國前案紀錄表附卷可參
    ，其因一時疏忽致犯本案，經此科刑教訓，當知警惕，信無再犯之虞，故本院認
    其所受刑之宣告，以暫不執行為適當，爰依法併予宣告緩刑二年，以勵自新。
乙、公訴不受理部分：
一、公訴意旨如事實欄所述，因認被告另涉犯刑法第二百八十四條第一項前段之過失
    傷害罪嫌等語。
二、按告訴乃論之罪，告訴人於第一審辯論終結前得撤回其告訴，又告訴經撤回者，
    應諭知不受理之判決，刑事訴訟法第二百三十八條第一項、第三百零三條第三款
    定有明文。
三、本件告訴人告訴被告過失傷害案件，起訴書認被告係觸犯刑法第二百八十四條第
    一項前段之罪，依同法第二百八十七條前段之規定，須告訴乃論。又鄉鎮市調解
    條例第二十五條第二項規定：「刑事事件於偵查中或第一審法院辯論終結前，調
    解成立，經法院核定，並經當事人同意撤回者，視為於調解成立時撤回告訴或自
    訴。」。本案被告與告訴人乙○○、丙○○於九十二年十二月八日在彰化縣員林
    鎮調解委員會成立調解，並經本院民事庭於九十二年十二月十二日核定，告訴人
    於調解當時並書寫同意撤回告訴，業據被告提出經本院核定之調解書影本及撤回
    告訴狀附卷可稽，揆諸首開說明，爰不經言詞辯論，諭知不受理之判決。
據上論斷，應依刑事訴訟法第二百七十三條之一第一項、第二百九十九條第一項前段
、第三百零三條第三款、第三百零七條、刑法第一百八十五條之三、第四十一條第一
項前段、七十四條第一款，罰金罰鍰提高標準條例第二條，判決如主文。
本案經檢察官郭銘禮到庭執行職務。
中      華      民      國    九十二    年    十二    月    三十        日
                                  臺灣彰化地方法院交通法庭
                                    法      官  宋  恭  良
右正本證明與原本無異。
如不服本判決，應於判決送達後十日內向本院提出上訴狀( 應附繕本 )，上訴於臺灣
高等法院臺中分院。
告訴人或被害人對於判決如有不服具備理由請求檢察官上訴者，其上訴期間之計算係
以檢察官收受判決正本之日期為準。
                                    法院書記官  劉  玫  金
中      華      民      國    九十三    年    一      月      二        日
刑法第一百八十五條之三：
服用毒品、麻醉藥品、酒類或其他相類之物，不能安全駕駛動力交通工具而駕駛者，
處一年以下有期徒刑、拘役或三萬元以下罰金。


司法院資訊處製作；財團法人民間司法改革基金會備份。
